臺灣高等法院刑事判決
111年度上訴字第2011號
上  訴  人  
即  被  告  陳瑋仁



指定辯護人  楊進銘律師
上列上訴人因毒品危害防制條例案件，不服臺灣新北地方法院11
0年度訴字第1080號，中華民國111年3月8日第一審判決（起訴案
號：臺灣新北地方檢察署110年度偵字第26059號），提起上訴，
本院判決如下：
    主  文
上訴駁回。
    事  實
一、陳瑋仁明知甲基安非他命係毒品危害防制條例第2條第2項第
    2款所列管之第二級毒品，不得非法販賣或持有，竟意圖營
    利，基於販賣第二級毒品之犯意，於民國110年6月6日晚間7
    時44分許，在不詳地點，經由其所有OPPO手機連接網路，在
    交友軟體BAND以暱稱「有球必硬  新北」，在該軟體之公開
    群組上刊登「雙北求執找我 趴的疲的放管的海釣的 不要在
    來鬧了#糖#執著#台北」等隱喻販賣毒品內容之訊息文字，
    招攬不特定人與之交易，著手販賣毒品以牟利。適新北市政
    府警察局海山分局員警於110年7月11日執行網路巡邏勤務時
    察覺有異，即以暱稱「阿狗兄」佯裝購毒者聯繫陳瑋仁，佯
    稱欲購買第二級毒品甲基安非他命，而談妥由陳瑋仁以新臺
    幣（下同）5,000元之代價販賣甲基安非他命2公克，雙方遂
    於110年7月11日上午10時29分許，至所約定之新北市○○區○○
    路000巷00號前交易地點，經員警交付5,000元現金予陳瑋仁
    後，陳瑋仁即將甲基安非他命1包交付予喬裝買家之員警，
    經員警確認係毒品無誤後，旋即表明員警身分並逮捕陳瑋仁
    而未遂，並扣得甲基安非他命1包（含包裝袋1只，淨重1.90
    0公克、驗餘淨重1.897公克）、OPPO手機1支（含SIM卡2張
    、門號0000000000號、0000000000號；IMEI：000000000000
    000號、000000000000000號）。
二、案經新北市政府警察局海山分局移送臺灣新北地方檢察署檢
    察官偵查起訴。
    理  由
一、證據能力：
　　按被告以外之人，於審判外之陳述，雖不符刑事訴訟法第15
    9條之1至第159條之4之規定，而經當事人於審判程序同意作
    為證據，法院審酌該言詞陳述或書面陳述作成時之情況，認
    為適當者亦得為證據。當事人、代理人或辯護人於法院調查
    證據時，知有第159條第1項不得為證據之情形，而未於言詞
    辯論終結前聲明異議者，視為有前項之同意。刑事訴訟法第
    159條之5定有明文。本案下列所引用被告以外之人於審判外
    之陳述，檢察官、上訴人即被告陳瑋仁及辯護人迄本案言詞
    辯論終結時均未聲明關於證據能力之異議，本院審酌該證據
    資料製作時之情況，亦無違法不當或證明力明顯過低之瑕疵
    ，以之作為證據應屬適當，依上開規定，認該供述證據具證
    據能力。至卷內所存經本判決引用之非供述證據部分，經核
    與本件待證事實均具有關聯性，且無證據證明係違反法定程
    序所取得，依刑事訴訟法第158條之4反面解釋，均有證據能
    力。
二、認定事實：
　　上開犯罪事實，業據被告於原審準備程序及審理時坦承不諱
    （見原審卷第61、101頁；被告於本院審理程序經合法傳喚
    而未到庭），並有海山分局新海所110年7月11日職務報告、
    搜索扣押筆錄暨扣押物品目錄表、扣案物與現場查獲照片、
    交友軟體BAND群組擷圖及被告主頁面擷圖、警員與被告之對
    話擷圖及譯文在卷可佐，又扣案白色透明結晶包1包，經送
    台灣尖端先進生技醫藥股份有限公司鑑定結果，確檢出第二
    級毒品甲基安非他命成分，有該公司110年8月31日毒品證物
    鑑定分析報告在卷可佐，堪認被告上揭任意性之自白屬實。
    核與事實相符，堪信屬實。本案事證明確，被告犯行堪以認
    定，應依法論科。
三、論罪：
　㈠按甲基安非他命係毒品危害防制條例第2條第2項第2款規定之
    第二級毒品，依法不得販賣、持有。核被告所為，係犯毒品
    危害防制條例第4條第6項、第2項之販賣第二級毒品未遂罪
    。被告持有第二級毒品之低度行為，為其販賣第二級毒品之
    高度行為所吸收，不另論罪。
　㈡被告已著手於本案販賣毒品犯行之實行而不遂，為未遂犯，
    爰依刑法第25條第2項規定，按既遂犯之刑減輕之。又被告
    於偵查及審理時均自白犯行，應依毒品危害防制條例第17條
    第2項規定減輕其刑，並依法遞減之。
四、駁回上訴之理由：
　　原審同此認定，並以行為人之責任為基礎，審酌被告無視於
    國家杜絕毒品危害之禁令，為上揭販賣第二級毒品未遂之犯
    行，有使他人對毒品形成生理成癮性及心理依賴性，戕害國
    民身心健康，對社會治安產生危害之虞，所為實屬不該，惟
    參酌被告未及販出第二級毒品即為警查獲、所持毒品數量尚
    非至鉅、參以被告前未有販賣毒品之素行紀錄、犯罪之目的
    、動機、手段、情節，及自陳高職肄業智識程度、從事輕鋼
    架裝潢，月薪約3至5萬元、須扶養母親、妹妹之家庭經濟狀
    況及犯後態度等一切情狀，量處有期徒刑2年6月；扣案甲基
    安非他命1包（驗餘淨重1.897公克，含包裝袋1只），除鑑
    驗用罄部分外，依毒品危害防制條例第18條第1項規定沒收
    銷燬；扣案OPPO手機1支（含SIM卡2張），依同條例第19條
    第1項規定宣告沒收。經核原審之認事用法及沒收之諭知並
    無違誤，量刑亦屬妥適。被告上訴主張其為家中經濟支柱、
    家中成員需人照顧，請求從輕量刑，然被告之家庭生活經濟
    狀況，業經原審作為量刑因素予以審酌而量處上開刑度，被
    告上訴為無理由，應予駁回。
五、被告經本院合法傳喚，無正當理由不到庭，爰不待其陳述，
    為一造辯論判決。
據上論斷，應依刑事訴訟法第368條、第371條，判決如主文。
本案經檢察官李淑珺提起公訴，檢察官陳慧玲到庭執行職務。
中　　華　　民　　國　　111 　年　　7 　　月　　28　　日
                  刑事第八庭  審判長法　官  陳世宗
                                    法　官  呂寧莉
                                    法　官  林呈樵
以上正本證明與原本無異。
如不服本判決，應於收受送達後20日內向本院提出上訴書狀，其
未敘述上訴之理由者並得於提起上訴後20日內向本院補提理由書
（均須按他造當事人之人數附繕本）「切勿逕送上級法院」。
                                    書記官 謝雪紅
中　　華　　民　　國　　111 　年　　7 　　月　　28　　日
附錄：本案論罪科刑法條全文
毒品危害防制條例第4條
製造、運輸、販賣第一級毒品者，處死刑或無期徒刑；處無期徒
刑者，得併科新臺幣3千萬元以下罰金。
製造、運輸、販賣第二級毒品者，處無期徒刑或10年以上有期徒
刑，得併科新臺幣1千5百萬元以下罰金。
製造、運輸、販賣第三級毒品者，處7年以上有期徒刑，得併科
新臺幣1千萬元以下罰金。
製造、運輸、販賣第四級毒品者，處5年以上12年以下有期徒刑
，得併科新臺幣5百萬元以下罰金。
製造、運輸、販賣專供製造或施用毒品之器具者，處1年以上7年
以下有期徒刑，得併科新臺幣1百50萬元以下罰金。
前五項之未遂犯罰之。